臺灣雲林地方法院協商程序宣示判決筆錄
公  訴  人  臺灣雲林地方法院檢察署檢察官
被      告  邱世垚
上列被告因恐嚇案件，經檢察官提起公訴（99年度調偵字第442
號），並聲請法院改依協商程序而為判決，本院認為適當，同意
由受命法官獨任進行協商判決程序，於中華民國100 年8 月24日
下午2 時19分在本院第一法庭宣示判決，以代判決書，出席職員
如下：
    法  官  鍾世芬
    書記官  王雪招
    通  譯  沈民堯
法官起立朗讀判決主文、犯罪事實要旨、處罰條文並告知上訴限
制、期間及提出上訴狀之法院，且諭知記載其內容：
一、主文：
    邱世垚犯恐嚇危害安全罪，處有期徒刑月，如易科罰金，
    以新臺幣壹仟元折算壹日。緩刑貳年。
二、犯罪事實要旨：
    邱世垚（所涉毀損、侵入住宅及傷害之犯行，另經本院為不
    受理判決）於民國99年8 月21日凌晨0 時22分許，在董國基
    位於雲林縣古坑鄉田心村田心23-1號住處前，因與屋內之董
    國基發生口角爭執，竟基於毀損、侵入住宅、傷害等犯意，
    先徒手破壞上該處所之玻璃窗，導致該玻璃窗破損不堪使用
    ，且未得董國基之同意攀爬前開窗戶進入屋內後，旋即徒手
    破壞屋內之電視櫃，且出手毆打董國基，致該電視櫃毀損不
    堪使用，並致董國基因此受有臉部之開放性傷口、上臂開放
    性傷口等傷害。嗣邱世圭見董國基撥打電話報警，復另基於
    恐嚇危害安全之犯意，對董國基恫稱：「我若能平安走出警
    察局，要把你包起來」等語，以此加害生命、身體之事恐嚇
    董國基，致董國基心生畏懼，致生危害於安全。
三、處罰條文：刑法第305 條、第41條第1 項前段、第74條第1
    項第2 款。
四、協商判決原則上不得上訴。但有刑事訴訟法第455 條之4 第
    1 項第1 款「於本訊問程序終結前，被告撤銷協商合意或檢
    察官撤回協商聲請者」；第2 款「被告協商之意思非出於自
    由意志者」；第4 款「被告所犯之罪非第455 條之2 第1 項
    所得以協商判決者」；第6 款「被告有其他較重之裁判上一
    罪之犯罪事實者」；第7 款「法院認應諭知免刑或免訴、不
    受理者」等情形之一，或協商判決違反同條第2 項「法院應
    於協商合意範圍內為判決；法院為協商判決所科之刑，以宣
    告緩刑或二年以下有期徒刑、拘役或罰金為限」等規定者（
    以上均簡稱但書情形），不在此限（即有但書情形，依法仍
    得上訴）。
五、本件如有上述但書情形，且不服本判決時，得自收受宣示判
    決筆錄送達之日起十日內，向本院提出上訴狀（須附繕本）
    ，上訴於第二審法院。
六、依據刑事訴訟法第455 條之9 之規定，作成本宣示判決筆錄
    ，以代判決書。
中    華    民    國    100    年    8    月   24    日
                  臺灣雲林地方法院刑事第七庭
                          書記官  王雪招
                          法  官  鍾世芬
以上正本證明與原本無異。
                          書記官  王雪招
中    華    民    國    100    年    8    月   26    日
附錄本件論罪科刑法條全文 :
中華民國刑法第305條
（恐嚇危害安全罪）
以加害生命、身體、自由、名譽、財產之事，恐嚇他人致生危害
於安全者，處 2 年以下有期徒刑、拘役或 3 百元以下罰金。